臺灣新竹地方法院交通裁定　　　　　　 94年度交聲字第55號
移送機關即　　交通部公路總局新竹區監理所
原處分機關
異　議　人　甲○○
即受處分人
上列異議人因違反道路交通管理處罰條例案件，對於交通部公路
總局新竹區監理所九十四年一月四日竹監自字第裁５０—Ｚ00
000000號違反道路交通管理事件裁決書，聲明異議，本院
裁定如下：
    主  文
異議駁回。
    理  由
一、按汽車駕駛人於行駛道路時，使用手持式行動電話進行撥接
    或通話者，處新臺幣三千元罰鍰。道路交通管理處罰條例第
    三十一條之一第一項定有明文。
二、本件聲明異議略以：異議人即受處分人甲○○固有於九十三
    年九月五日上午十時五十五分許駕駛ＩＥ─１５８６號自小
    客車行經國道一號高速公路北上六十五公里處為警攔查，然
    異議人並無警員所舉發之於行駛道路時，使用手持式行動電
    話進行撥接之行為，異議人在被警察攔下來之前，警車是停
    在路肩，異議人車輛經過停在路肩的警車時，異議人是開在
    中線車道，因為中線車道前的車子比較慢，異議人想要超車
    ，就變換到內側車道，還沒有再換到中線車道前車子還在內
    線車道，警車就開到中線車道，跟異議人並行，示意異議人
    停車，異議人在被警察舉發前並沒有使用行動電話撥接，異
    議人當時把行動電話放在副駕駛座前方置物箱上面的袋子裡
    ，車上還有異議人女友坐在副駕駛座，如果有電話來或是要
    打電話可由異議人女友撥接，不需由異議人撥接，爰聲明異
    議等語。
三、經查：異議人確有本件原處分所指行駛時使用手持式行動電
    話進行撥接之行為，有下列證據可資認定─
  (一)證人即查獲本件之警員蔡文慶、李坤聲到庭具結並隔離後，
    證人蔡文慶證稱：「（問：請說明當時舉發的情形？）我與
    李坤聲是擔任巡邏勤務，由我駕駛，我記得當時警車是行駛
    在外線車道，當時交通狀況流量正常，就是我們所開的警車
    及異議人的車子，並沒有異議人所稱先從中線車道變換到內
    線車道，我們發現異議人時他是行駛內線車道，而且覺得他
    車速低於時速八十公里以下，所以警車就開向前看看異議人
    是什麼情形為何開這麼慢，如果異議人只是單純開比較慢，
    就會示意異議人開到中線或外線車道，後來我們明確看到異
    議人用左手在使用行動電話，所以我們用車子警示燈、警報
    器（原先警示燈、警報器因為沒有狀況是不會開）並由我以
    手勢指揮異議人將車子停到路肩，我們告知異議人行駛中用
    手持式行動電話接聽是違規的行為，異議人說他沒有，還說
    他要打電話問他朋友，我還在寫違規單的時候異議人有打電
    話問他朋友這樣的情形可不可以簽名，自我們看到異議人違
    規使用行動電話至我們攔下異議人舉發間隔約有三分鐘左右
    ，我們在中線車道攔異議人的時候，我看到他立刻把電話丟
    在駕駛座與副駕駛座中間的地方，我們把異議人引導到路肩
    的時候，警車是在後面，異議人的車子在前方，我走到異議
    人車子前面副駕駛座旁邊，異議人先從副駕駛座窗戶遞證件
    給我，我有看到副駕駛座的情形並沒有異議人所講副駕駛座
    上有架子，後來我們就請異議人下車，異議人就下車說要打
    電話告訴他朋友，我可以確定異議人行駛中正在以手持式接
    聽行動電話。（問：為何會在舉發通知單上記載「行駛在內
    側車道速度緩慢」？）因為我們攔下異議人後他有不服，跟
    我們爭議，根據我們處理的經驗，這樣的被舉發人日後多會
    申訴或聲明異議，而我們舉發違規件數眾多，所以我們就把
    當時異議人行駛的情形寫在違規單上，以便日後喚起我們的
    記憶。‥‥（問：確實有看到異議人以手持式行動電話撥接
    ？）是的。（問：從異議人車子的車窗是否可以看清楚車內
    ？）可以。」；
  (二)證人李坤聲則證稱：「當時警車是行駛在外線車道，由證人
    蔡文慶駕駛，我們看到異議人車子在內線車道，因為行車速
    度緩慢，所以我們警車換到中線車道並且超過異議人的車子
    ，我們轉頭看到異議人左手手持行動電話貼在左耳，在講行
    動電話，忘記當時有無下雨，證人蔡文慶就搖下車窗伸左手
    示意異議人將車子停在路肩，我們還有鳴警報器、開警示燈
    ，異議人車子停在路肩前面，我們停在異議人車子後面，我
    與證人蔡文慶同時下車走到異議人車子，忘記是走到駕駛座
    或是副駕駛座，我們請異議人下來，並告知他違反哪一條規
    定，我們要依法開單告發，就由我回去車上製單，蔡文慶跟
    異議人就站在警車外面，異議人辯稱他沒有使用行動電話，
    但是我們跟異議人說我們看到他在使用行動電話，所以我們
    還是要依法告發。‥‥我沒有注意到有無異議人所說他是先
    從中線車道換到內線車道超車以及車上副駕駛座置物箱有無
    放行動電話的袋子的情形，當時我們警車一直行駛在外側車
    道，並不是異議人所說停在路肩而開向車道。‥‥我是從前
    擋風玻璃看到他使用行動電話的情形。」。
  (三)證人蔡文慶、李坤聲就舉發之經過所述大致相符，且均為依
    法執行公務之人員，與異議人均無怨隙，應無設詞誣陷異議
    人之必要及可能，此外，並有經異議人簽收其上記載「行駛
    在內側車道速度緩慢」等字之內政部警政署國道公路警察局
    舉發違反道路交通管理事件通知單附卷足佐，足徵證人蔡文
    慶、李坤聲對於本件舉發大致經過記憶清楚並無記憶不清之
    情，堪認證人蔡文慶、李坤聲之證詞符合事實洵可採信。
四、綜上所述，異議人確有在前揭時地駕駛車輛行駛道路時，使
    用手持式行動電話進行撥接或通話之違規行為，異議人於期
    限前自行到案，原處分機關乃依前揭道路交通管理處罰條例
    第三十一條之一第一項、違反道路交通管理事件統一裁罰標
    準表之規定，裁處異議人罰鍰三千元，核無違誤，本件異議
    人之異議為無理由，自應將其異議駁回。
五、據上論斷，應依道路交通案件處理辦法第十九條，裁定如主
    文。
中　　華　　民　　國　　94　　年　　10　　月　　11　　日
                  交通法庭法  官  黃美盈
如不服本裁定，應於裁定送達後五日內向本院提出抗告狀。
以上正本證明與原本無異。
中　　華　　民　　國　　94　　年　　10　　月　　12　　日
                          書記官  吳尚文
